---
title: '2019-06-12'
author: "ailien"
date: "2019年6月12日"
output: html_document
---


```{r}
load(url("https://www.dropbox.com/s/duh5aaqgl2f5m3z/loopTranscriptData.Rda?raw=1"))
studentIds <- unique(transcriptDataFinal$學號) # 全部可能學號
studentIds5 <- studentIds[1:5] # 前5筆學號
```

```{r}
studentIds5
seq_along(studentIds5)
```

```{r}
length(studentIds5)
1:length(studentIds5)
```
# 範例一

任務：針對studentIds5裡的「每一個」學號進行print()
## sequence source
```{r}
studentIds5
```

## body 
把任務定義在對「第i個」
任務：針對studentIds5裡的「第i個」學號進行print()。
```{r}
i <- 1
print(studentIds5[[i]])
```
##for loop
```{r}
for(i in seq_along(studentIds5)){
  print(studentIds5[[i]])
}
```


#範例2

任務：一一檢查gmailAddress每個元素，若沒有寫“@gmail.com”則加上。
##sequence source
```{r}
gmailAddress <- c(
  "tim@gmail.com",
  "anita",
  "yellen@gmail.com",
  "huang@gmail.com"
)
```

## body
任務：檢查gmailAddress「第i個」元素(令i<-1)，若沒有寫“@gmail.com”則加上。
```{r}
gmailAddress <- c(
  "tim@gmail.com",
  "anita",
  "yellen@gmail.com",
  "huang@gmail.com"
)
i<-2
library(stringr)
# 檢查strgmailAddress[[i]]有沒有寫@gmail.com,
#  若沒有，加上。
if(!str_detect(gmailAddress[[i]],"@gmail.com")){
  correctGmailAddress <-
    str_c(gmailAddress[[i]],"@gmail.com")
  gmailAddress[[i]] <- correctGmailAddress
}
```

## for loop
```{r}
# 開始設定
gmailAddress <- c(
  "tim@gmail.com",
  "anita",
  "yellen@gmail.com",
  "huang@gmail.com"
)
cat("起始狀況\n")
gmailAddress
# for loop
for(i in seq_along(gmailAddress)){
  if(!str_detect(gmailAddress[[i]],"@gmail.com")){
    correctGmailAddress <-
      str_c(gmailAddress[[i]],"@gmail.com")
    gmailAddress[[i]] <- correctGmailAddress
  }
}
cat("修正後狀況\n")
gmailAddress
```


練習

```{r}
load(url("https://www.dropbox.com/s/qnz9paigf61yjus/commitHistory.Rda?raw=1"))
```

任務0：print「每個」commit的author。

## sequence source
```{r}
commitHistory
```


## body
print「第i個」commit的author。

```{r}
i<-1
print(commitHistory[[i]][["commit"]][["author"]][["name"]])
```


## for loop

```{r}
for(i in seq_along(commitHistory)){
  print(commitHistory[[i]][["commit"]][["author"]][["name"]])
}
```


```{r}
for(i in seq_along(commitHistory)){
  print(
    str_c(
      "Author is ",
      commitHistory[[i]][["commit"]][["author"]][["name"]],
      ". Committer is ",
      commitHistory[[i]][["commit"]][["committer"]][["name"]]
      )
    )
}
```

```


任務一：存下來每個commit的author。
0. saving container
```{r}
saveCommitAuthor <-
  vector("character",length(commitHistory))
```

1. sequence source
```{r}
commitHistory
```

2. body
存下來「第i個」commit的author。

```{r}
i<- 1

commitHistory[[i]]$commit$author$name -> saveCommitAuthor[[i]]
##檢查一下
saveCommitAuthor
```
3. for loop
```{r}
saveCommitAuthor <-
  vector("character",length(commitHistory)) # 0.
for(i in seq_along(commitHistory)){
  commitHistory[[i]]$commit$author$name -> saveCommitAuthor[[i]]
}

saveCommitAuthor
```


任務二：存下來每個commit的committer
0. saving container
```{r}
saveCommitCommitter <-
  vector("character",length(commitHistory))
```
1. sequence source
```{r}
commitHistory
```
2. body
存下來「第i個」commit的Committer。

```{r}
i<- 1
commitHistory[[i]]$commit$committer$name -> saveCommitCommitter[[i]]
##檢查一下
saveCommitCommitter
```

3. for loop
```{r}
saveCommitAuthor <-
  vector("character",length(commitHistory)) # 0.
for(i in seq_along(commitHistory)){
  commitHistory[[i]]$commit$committer$name -> saveCommitCommitter[[i]]
}

saveCommitCommitter
```
任務三：存下來每個author與committer同人的commitDate。

過渡任務：
存下來每個commit的author, committer, commitDate.
存下來每個commit的author==commiter的結果

0. saving container

```{r}
saveEveryThing <- vector("list",length(commitHistory))
saveSameLogi <- vector("logical",length(commitHistory))
```

1. sequence source
```{r}
commitHistory
```
2. body
```{r}
i <- 1

author_i <- commitHistory[[i]]$commit$author$name
committer_i <- commitHistory[[i]]$commit$committer$name
commitDate_i <- commitHistory[[i]]$commit$committer$date

(author_i==committer_i) -> saveSameLogi[[i]]
list(
  author=author_i,
  committer=committer_i,
  commitDate=commitDate_i
) -> saveEveryThing[[i]]
##檢查一下
saveEveryThing
saveSameLogi
```
3. for loop
```{r}
saveEveryThing <- vector("list",length(commitHistory))
saveSameLogi <- vector("logical",length(commitHistory))
for(i in seq_along(commitHistory)){
  author_i <- commitHistory[[i]]$commit$author$name
  committer_i <- commitHistory[[i]]$commit$committer$name
  commitDate_i <- commitHistory[[i]]$commit$committer$date

  (author_i == committer_i) -> saveSameLogi[[i]]

  list(
    author=author_i,
    committer=committer_i,
    commitDate=commitDate_i
  ) -> saveEveryThing[[i]]  
saveEveryThing
print(saveSameLogi)
saveEveryThing[saveSameLogi] -> saveValidCommitDate
saveValidCommitDate
```

9.2 Output

```{r}
vector(mode,length)
```

#output
```{r}
saveCharacter <- vector("character",5)
saveCharacter

saveNumeric <- vector("numeric",5)
saveNumeric

saveLogical <- vector("logical",5)
saveLogical

saveList <- vector("list",5)
saveList
```

```{r}
# 把"你好"存在saveCharacter第3個位置
saveCharacter # 儲存前
saveCharacter[[3]] <- "你好"
saveCharacter # 儲存後
```

```{r}
# 把 72.3 存在saveNumeric第3個位置
saveNumeric # 儲存前
saveNumeric[[3]] <- 72.3
saveNumeric # 儲存後
```

```{r}
# 把 TRUE 存在saveLogical第3個位置
saveLogical # 儲存前
saveLogical[[3]] <- TRUE
saveLogical # 儲存後
```

```{r}
# 把 list(姓名="小明",電話="02-86741111") 存在saveList第3個位置
saveList # 儲存前
saveList[[3]] <- list(姓名="小明",電話="02-86741111")
saveList # 儲存後
```

範例3

```{r}
load(url("https://www.dropbox.com/s/duh5aaqgl2f5m3z/loopTranscriptData.Rda?raw=1"))
studentIds <- unique(transcriptDataFinal$學號) # 全部可能學號
studentIds5 <- studentIds[1:5] # 前5筆學號
```

任務:將transcriptDataFinal資料中每個學號的平均成績算出來並儲存
###0 Saving Container
平均成績is numeric

```{r}
saveGPA5<-vector("numeric",length(studentIds5))
saveGPA5
```

###1.sequence source。
```{r}
studentIds5 
```

###2.Body
```{r}
i<-1
gpa_fun(studentIds5 [[i]])
```

