---
title: "2019-05-08 midtern"
author: "ailien"
date: "2019年5月8日"
output: html_document
---
```{r}
library(lubridate); library(stringr); library(dplyr); library(readr); library(purrr)
```

1.
執行以下程式隨機產生10個數字字串：
```{r}
x <- as.character(round(runif(10)*100),10)
x
```

```{r}
as.integer(x)#改成數字才可以和50比大小(as.numeric亦可)
```


ans:
```{r}
logicBig <- (as.integer(x) > 50)

logicBig
```


4.有時我們會需要對list裡的每個元素取出相同位置的值，例如以下的a物件，其中對於「學號」「成績」元素的值，相同位置來自相同學生。如果我們想對每個元素取相同位置的值出來，我們可以用purrr套件裡的map()進行操作，方式為map(a,~.ObjectExtraction)
```{r}
a <- list(
  學號=c("a23","a22","a41"),
  成績=c(88,76,82)
)
map(a,~.[[2]]) ### 取出每個元素第二位
map(a,~.[c(1,3)]) ### 取出每個元素第一及第三位
map(a,~.[c(T,F,T)]) ### 取出每個元素第一及第三位
```

```{r}
randomGrades <- sample(40:80,15,replace = T)
randomCredits <- sample(0:3,15,replace=T)
data3 <- list(
  成績=randomGrades,
  學分數=randomCredits
)
```

```{r}
data3
```

```{r}
logiPass -> (data3$成績>=60)
logiPass 
passData<-list(
  成績=data3$成績[logiPass] ,
  學分數=data3$學分數[logiPass] ,
)
```


ans:
```{r}
passLogic <- data3$成績>=60
passLogic
a<-data3$成績[passLogic]
b<-data3$學分數[passLogic]
passData<-list()

passData
map(data3,~.[passLogic]) -> passData
passData
```

5.
執行以下程式產生台灣民國年月字串物件twDates。
```{r}
sample(99:103,15,replace = T)-> yy
sample(1:12,15,replace=T)-> mm
str_c("民國",str_pad(yy,3,"left","0"),"年",mm,"月") -> twDates
### twDates
```
#sample()
5.1 去除字元
請將twDates中的“民國”及“月”都去除，並存在twDates2答案物件，如：“民國099年2月”會變成“099年2”。
```{r}
str_replace(twDates,"民國","") -> twDates2
str_replace(twDates2,"月","") -> twDates2  
twDates2
```

```{r}
str_replace_all(twDates,"(民國)|(月)","")
```


5.2 取出年份
取出民國年的並加上1911年轉成西元年，將此年份存在答案物件westYears裡（class為integer）。(hint: str_split()可分割字串,再使用第3題取出你要的部份)

```{r}
twDates
str_sub(twDates,3,5)->yearcharacter
yearcharacter

```

```{r}
as.integer(yearcharacter)+1911->westYears
westYears
```

5.3 西元年月日
將twDates民國年月轉成date class的西元年月日，原始資料沒有日，請設定成每月1日。例如：“民國100年5月”會轉成2011-05-01的date class日期。答案請存westDates答案物件。

```{r}
twDates2
str_split(twDates2,"年")->datesSpiltList # 用年切開 年 月值
datesSpiltList

map(datesSpiltList,~.[[2]])->monthList# 選出每個元素的第二個值
monthList

unlist(monthList)->monthvector# 將list疊成字串向量
monthvector
str_c(as.character(westyear),monthvector,"01",sep="-")->westDates# 貼成YYYY-MM-DD 字串格式
westDates
ymd(westDates)->westDates# 轉成dates
westDates
```

7 成績單 sampledTranscriptData
請先執行以下程式取得學生成績單資料sampledTranscriptData，它是個list class的物件。

```{r}
sampledTranscriptData
```


```{r}
load("C:/Users/ASUS/Downloads/sampledTranscriptData.Rda")
names(sampledTranscriptData) <- 
  c('學號','學期成績','學分數','學年','學期','必選修類別（必／選／通）','系級','科目名稱','年級','學屆')
```

7.1 子樣本與當人比例
取出科目名稱為「科目204」的學期成績，計算該科的當人比例（子樣本中成績不及格的比例）將此值存在答案物件failRate裡（為numeric/double class）。

```{r}
(sampledTranscriptData$科目名稱 == "科目204") -> logicChosenSubject
length(logicChosenSubject)
sum(logicChosenSubject)
(sampledTranscriptData$科目名稱 == "科目204" & 
    sampledTranscriptData$學期成績 < 60) -> logicChosenSubjectAndFail
length(logicChosenSubjectAndFail)
sum(logicChosenSubjectAndFail)
sum(logicChosenSubjectAndFail)/sum(logicChosenSubject) -> failRate
failRate
```

7.2 產生學屆系碼 str_sub
使用sampledTranscriptData$學屆 <-及sampledTranscriptData$系碼 <- 在sampledTranscriptData新增「學屆」及「系碼」兩個的新元素，其元素值放在<-右側定義。

「學屆」元素值代表的是每一位同學的入學學年，可由學號的第2到4位字元產生，「系碼」即學號的第5到6位字元；如410073298即為100學年入學，系碼73。另本題的答案物件為sampledTranscriptData。（使用sampledTranscriptData$學屆 <-及sampledTranscriptData$系碼 <-，將個別由學號取出之值放在<-右側即可在sampleTranscriptData新增這兩個元素。）

```{r}
sampledTranscriptData$學屆 <- 
  str_sub(sampledTranscriptData$學號,2,4)
sampledTranscriptData$系碼 <- 
  str_sub(sampledTranscriptData$學號,5,6)
head(sampledTranscriptData$學號)
sampledTranscriptData
```


```{r}
head(sampledTranscriptData$學號)
head(sampledTranscriptData$系碼)
```

7.3 產生學系 str_replace_all
請在sampledTranscriptData新增一個「學系」變數，存在sampledTranscriptData$學系答案物件裡，它是「系級」元素值去除數字1,2,3,4的結果。例如：系級為“經濟學系2”, 學系值即為“經濟學系”。（hint: 可透過str_replace()或str_replace_all()把字串中的數字去除。）

```{r}
sampledTranscriptData$學系 <- str_replace(sampledTranscriptData$系級,"1","")
sampledTranscriptData$學系 <- str_replace(sampledTranscriptData$學系,"2","")
sampledTranscriptData$學系 <- str_replace(sampledTranscriptData$學系,"3","")
sampledTranscriptData$學系 <- str_replace(sampledTranscriptData$學系,"4","")

sampledTranscriptData$學系 
```

```{r}
sampledTranscriptData$學系 <-str_replace(sampledTranscriptData$系級,"[1234]","")
sampledTranscriptData$學系
```

```{r}
sampledTranscriptData$學系 <- str_replace(sampledTranscriptData$系級,"[:digit:]","")

sampledTranscriptData$學系
```

7.4 轉系生
學號是一入學就決定，不管後來有沒有轉系。 請找出外系轉入經濟系的學生學號，並存成changeMajorStudent答案物件。(由於資料一筆為一科成績，所以學號會重覆出現，要存入答案物件前請用unique()去除重覆學號)

```{r}
(sampledTranscriptData$系碼!="73" & 
   sampledTranscriptData$學系=="經濟學系") -> logiCheck#系碼非73但是是經濟系學生
sampledTranscriptData$學號[logiCheck] %>% unique() -> changeMajorStudent

changeMajorStudent
```

```{r}
(sampledTranscriptData$系碼!="73" & 
   sampledTranscriptData$學系=="經濟學系") -> logiCheck#系碼非73但是是經濟系學生
sampledTranscriptData$學號[logiCheck]
unique(sampledTranscriptData$學號[logiCheck]) -> changeMajorStudent

changeMajorStudent
```

```{r}
list(
  
)
```



7.5 學期平均成績
請計算學號“410073409b”在101學年第1學期的平均成績（即該學期每科成績乘每科學分後加總，再除以總學分數），答案存在答案物件studentGPA(為numeric class)。

```{r}
(sampledTranscriptData$學號 == "410073409b" &
  sampledTranscriptData$學年==100 &
  sampledTranscriptData$學期==1) -> logiSelect
  
sum(sampledTranscriptData$學分數[logiSelect]*
  sampledTranscriptData$學期成績[logiSelect])/sum(sampledTranscriptData$學分數[logiSelect]) -> studentGPA

studentGPA
```

6.2
```{r}
library(readr)
invoiceList <- read_csv("https://raw.githubusercontent.com/tpemartin/github-data/master/invoiceList.csv",
col_types = cols(訂單時間.以訂單時區顯示. = col_character()))
names(invoiceList)[[2]] <- "訂單時區之下單時間"
```

通通轉成UTC時間

```{r}
(invoiceList$訂單時區=="America/New_York") -> nyLogical
(invoiceList$訂單時區=="Asia/Taipei") -> tpLogical

invoiceList$UTC時間[nyLogical] <-
  with_tz(ymd_hms(invoiceList$`訂單時區之下單時間`[nyLogical],
          tz="America/New_York"),tzone="UTC")
invoiceList$UTC時間[tpLogical] <-
  with_tz(ymd_hms(invoiceList$`訂單時區之下單時間`[tpLogical],
          tz="Asia/Taipei"),tzone="UTC")

invoiceList 
```



```{r}
(invoiceList$訂單時區=="America/New_York") -> nyLogical
(invoiceList$訂單時區=="Asia/Taipei") -> tpLogical
invoiceList$ nyLogical<-nyLogical
invoiceList$ tpLogical<-tpLogical
library(lubridate)
ymd_hms(invoiceList$`訂單時區之下單時間`[nyLogical],  #extract
          tz="America/New_York")->nyDateTime
invoiceList$UTC時間[nyLogical]<-      #replacement
  with_tz(nyDateTime,tzone="UTC")
ymd_hms(invoiceList$`訂單時區之下單時間`[tpLogical],
          tz="Asia/Taipei")->tpDateTime
invoiceList$UTC時間[tpLogical]<-
  with_tz(tpDateTime,tzone="UTC")
invoiceList
```

請把以America/New_York時區輸入的時間字串"1973-02-21 12:05:22"，轉成date time class, 再改成Asia/Taipei時間顯示。
```{r}
library(lubridate)
ymd_hms("1973-02-21 12:05:22",tz="America/New_York")->fromDateTime
with_tz(fromDateTime,tzone="Asia/Taipei")->toDateTime
toDateTime
```

function
```{r}
ymd_hms_tzChange <- function(input,fromTzone,toTzone){
  time1 <- ymd_hms(input,tz=fromTzone)
  answer <- with_tz(time1,tzone = toTzone)
  return(answer)
}
ymd_hms_tzChange("1973-02-21 12:05:22","America/New_York","Asia/Taipei")
```




